臺灣臺北地方法院刑事裁定
111年度聲字第1672號
聲  請  人  臺灣臺北地方檢察署檢察官
受  刑  人  劉軒瑜



上列聲請人因受刑人數罪併罰有二裁判以上，聲請定應執行刑（
111年度執聲字第1486號），本院裁定如下：
    主  文
甲○○所犯如附表所示各罪所處之刑，應執行有期徒刑叁年捌月。
    理  由
一、本件聲請意旨略以：受刑人甲○○因犯詐欺等案件，先後經判
    決確定如附表，應依刑法第53條、第51條第5款規定，定其
    應執行之刑，爰依刑事訴訟法第477條第1項規定，聲請裁定
    定其應執行之刑等語。
二、按裁判確定前犯數罪者，併合處罰之。但有得易科罰金之罪
    與不得易科罰金之罪之情形，受刑人請求檢察官聲請定應執
    行刑者，依第51條規定定之；數罪併罰，有二裁判以上者，
    依第51條規定，定其應執行之刑；又數罪併罰，分別宣告其
    罪之刑，如宣告多數有期徒刑者，於各刑中之最長期以上，
    各刑合併之刑期以下，定其刑期，但不得逾30年，刑法第50
    條第1項第1款、第2項、第53條、第51條第5款分別定有明文
    。復按法律上屬於自由裁量之事項，有其外部性界限及內部
    性界限，並非概無拘束。依據法律之具體規定，法院應在其
    範圍選擇為適當之裁判者，為外部性界限；而法院為裁判時
    ，應考量法律之目的，及法律秩序之理念所在者，為內部性
    界限。法院為裁判時，二者均不得有所踰越（最高法院80年
    台非字第473號刑事判例意旨可資參照）。是以數罪併罰，
    有二裁判以上，定其應執行之刑時，固屬於法院自由裁量之
    事項，然仍應受前揭外部性界限及內部性界限之拘束。又按
    依刑法第53條應依刑法第51條第5款之規定，定其應執行之
    刑者，由該案犯罪事實最後判決之法院之檢察官，聲請該法
    院裁定之，刑事訴訟法第477條第1項定有明文；而該條所謂
    該案犯罪事實最後判決之法院，係指最後審理事實諭知罪刑
    之法院而言（最高法院93年度台非字第160號刑事判決意旨
    參照）。
三、查受刑人甲○○因違反毒品危害防制條例、恐嚇取財得利、詐
    欺、偽造文書等案件，經臺灣高等法院、臺灣新北地方法院
    、臺灣士林地方法院及本院先後判處如附表所示之刑，均經
    確定在案，有上開判決書及臺灣高等法院被告前案紀錄表各
    1份在卷可稽。揆諸前揭說明，本院定應執行刑不得逾越刑
    法第51條第5款所定法律之外部界限，即不得重於附表所示
    各罪宣告刑之總和；亦應受內部界限之拘束，即不得重於上
    開裁判所定執行刑即附表編號1、3、4之應執行有期徒刑7月
    、附表編號2、5之宣告刑有期徒刑2年、1年3月之總和（即
    有期徒刑3年10月）。又附表編號1、3、4均為得易科罰金之
    罪，附表編號2、5則為不得易科罰金之罪，本屬刑法第50條
    第1項第1款不得合併定刑之情形，然查受刑人確有請求檢察
    官聲請定應執行刑，有卷附之調查表可佐，是本件符合同條
    第2項之規定，且本院為最後審理事實諭知罪刑（即附表編
    號5）之法院，經本院審核上開卷證資料後，認聲請人之聲
    請為正當，並參酌受刑人之意見後，爰依上開規定，定其應
    執行之刑如主文。
四、爰依刑事訴訟法第477條第1項，刑法第50條第1項前段、刑
    法第51條第5款、第53條，裁定如主文。
中　　華　　民　　國　　111 　年　　9 　　月　　29　　日
　　　　　　　　　刑事第三庭    法　官　陳翌欣
上正本證明與原本無異。
如不服本裁定，應於裁定送達後5日內向本院提出抗告狀。因疫
情而遲誤不變期間，得向法院聲請回復原狀。
                                書記官  劉亭均
中　　華　　民　　國　　111 　年　　9 　　月　　29　　日
附表：
編號  1 2 3 罪名  毒品危害防制條例 毒品危害防制條例 恐嚇取財得利 宣告刑  有期徒刑2月 有期徒刑2年 有期徒刑4月 犯罪日期  自105年2月中旬某日起至同年3月11日止 104年11月28日 104年10月30日 偵查（自訴）機關年度案號  臺灣新北地方檢察署105年度偵字第8514號 臺灣新北地方檢察署104年度偵字第33202號 臺灣新北地方檢察署105年度少連偵字第238號等 最後事實審 法院 臺灣新北地方法院 臺灣高等法院 臺灣新北地方法院  案號 105年度審簡字第1353號 106年度上訴字第3225號 109年度訴緝字第72號  判決日期 105年8月11日 107年2月1日 110年2月23日 確定判決 法院 臺灣新北地方法院 臺灣高等法院 臺灣新北地方法院  案號 105年度審簡字第1353號 106年度上訴字第3225號 109年度訴緝字第72號  判決確定日期 105年12月2日 107年3月6日 110年3月31日 是否為得易科罰金之案件  是 否 是 備註  臺灣新北地方檢察署105年度執字第18736號 （編號1、3、4前經臺灣士林地方法院以111年度聲字第227號裁定定應執行有期徒刑7月，已易科罰金執行完畢）  臺灣新北地方檢察署107年度執字第8107號 臺灣新北地方檢察署110年度執字第3874號 （編號1、3、4前經臺灣士林地方法院以111年度聲字第227號裁定定應執行有期徒刑7月，已易科罰金執行完畢） 

編號  4 5 罪名  偽造文書 詐欺 宣告刑  有期徒刑5月 有期徒刑1年3月 犯罪日期  104年8月26日 自105年7月6日起至同年11月3日止 偵查（自訴）機關年度案號  臺灣士林地方檢察署106年度偵字第12954號 臺灣臺北地方檢察署107年度偵字第21736、21738號 最後事實審 法院 臺灣士林地方法院 臺灣臺北地方法院  案號 109年度訴緝字第33號 110年度訴字第508號  判決日期 110年5月12日 110年10月20日 確定判決 法院 臺灣士林地方法院 臺灣臺北地方法院  案號 109年度訴緝字第33號 110年度訴字第508號  判決確定日期 110年6月15日 110年11月29日 是否為得易科罰金之案件  是 否 備註  臺灣士林地方檢察署110年度執字第3346號 （編號1、3、4前經臺灣士林地方法院以111年度聲字第227號裁定定應執行有期徒刑7月，已易科罰金執行完畢） 臺灣臺北地方檢察署111年度執字第725號